最高法院刑事判決                              八十八年度台上字第七四二九號
    上  訴  人  甲○○  男
    選任辯護人  吳漢成律師
右上訴人因違反麻醉藥品管理條例案件，不服台灣高等法院花蓮分院中華民國八十八
年九月九日第二審判決（八十八年度上訴字第六○號，起訴案號：台灣台東地方法院
檢察署八十七年度偵字第一一一六、一一五一號），提起上訴，本院判決如左：
    主  文
原判決關於甲○○部分撤銷，發回台灣高等法院花蓮分院。
    理  由
本件原判決認定上訴人甲○○與綽號「芊芊」不詳姓名成年女子，共同基於非法販賣
營利之概括犯意，經由「芊芊」介紹，於民國八十七年四月初，在台東市○○路興農
山莊樓下，以新台幣（下同）六萬元價格，向乙○○購進安非他命三十五公克後，加
以分裝成數十小包，並經由「芊芊」尋找買主，連續於八十七年四月初，在台東市○
○○路卑南加油站附近，以二千元之價格，非法販賣安非他命各一小包給蘇進勝二次
，另在台東市○○路○段台東糖廠冰廠店內，以一千元之價格，非法販賣安非他命一
小包予蘇進勝一次，八十七年四月二十四日下午四時三十分左右，上訴人駕駛自用小
客車行經台東市○○路○段八十六號東方冰城前時，被警查獲等情，因而撤銷第一審
判決，改判論處上訴人共同連續非法販賣化學合成麻醉藥品罪刑，固非無見。惟查：
(一)法院不得就未經起訴之犯罪審判，刑事訴訟法第二百六十八條定有明文。而起訴之
事實一經法院認為無罪，即與未經起訴之事實，不發生連續關係，亦即無犯罪事實一
部與全部關係可言。檢察官起訴意旨略以：上訴人經由「芊芊」之女子尋找購買者，
於同年（八十七年）四月間，連續在台東市○○路、更生路附近之銀座停車場，以一
萬元之對價非法販賣三點五公克安非他命予綽號「阿福」之男子，復在台東市○○路
台東糖廠附近等處，非法販賣各一千元及二千元之安非他命予綽號「小夢」、「小鳳
」之不詳姓名女子等不特定人。但經原審審理結果，以：「四公訴意旨另以：被告甲
○○另有販賣安非他命予綽號『阿福』、『小夢』、『小鳳』之人。公訴人認被告販
賣安非他命予上開三人，係以被告甲○○於警訊中之自白為唯一論據，然被告甲○○
自偵查中開始及法院審理中，均一再堅決否認有上開犯行，而上開所謂『阿福』、『
小夢』、『小鳳』分別為林勝福、孟麗雲、范秀鳳，此經本院向台東縣警察局查明無
訛，有該局八十八年三月二十四日警刑（少）字第一八八七六號函在卷可稽，而林
勝福經本院訊問結果，經其結證證明並未向被告購買安非他命，另孟麗雲、范秀鳳經
本院傳拘無，另調取彼等二人所涉違反麻醉藥品相關案卷，亦查無彼等二人曾向被
告購買安非他命之供述，此部分不能證明被告犯罪」（見原判決第八頁背面、第九頁
正面），認為檢察官起訴之上引事實，不能證明犯罪，竟將檢察官未起訴之販賣給蘇
進勝安非他命三次，判決有罪，復未說明何以得就未起訴之事實審判，依首揭說明，
難謂無誤。(二)、科刑之判決書，須將認定之犯罪事實詳記於事實欄，然後於理由內逐
一說明其憑以認定之證據，及其認定之理由，以使事實與理由兩相一致，方為合法，
倘事實欄已有及，而理由欄未加說明，是為理由不備，理由欄已加說明，而事實欄
無此記載，則理由失其依據，均足構成撤銷之原因。原判決事實欄記載：「甲○○與
綽號『芊芊』不詳姓名成年女子，共同基於營利之概括犯意，經由『芊芊』介紹，於
八十七年四月初，在台東市○○路興農山莊樓下，以六萬元價格向乙○○購進安非他
命三十五公克後，加以分裝成數十小包」（見原判決第二頁背面、第三頁正面），惟
理由欄內並無片言隻字，舉出其所憑證據及得心證之理由，亦嫌理由不備。上訴意旨
執以指摘原判決此部分不當，非無理由，應認該部分有撤銷發回更審之原因。
據上論結，應依刑事訴訟法第三百九十七條、第四百零一條，判決如主文。
中      華      民      國    八十八    年     十二     月    二十三    日
                              最高法院刑事第十二庭
                                  審判長法官  陳  炳  煌
                                        法官  陳  正  庸
                                        法官  陳  世  雄
                                        法官  高  金  枝
                                        法官  陳  東  誥
      右正本證明與原本無異
                                              書  記  官
中      華      民      國    八十八    年     十二     月    二十九    日
                                                                        Ｔ
